# 新租赁准则短期租赁

提问人：安好 时间：2021-07-19 10:32:00
陈版您好，如果经营租赁房屋合同的租赁期是 1 年，但是有 10 天的免租期，这种情况实务中可不可以接受根据重要性原则不确认使用权资产或者即使确认也不采用折现的方式？谢谢！

回答人：chenyiwei
可以根据重要性原则考虑。如果同时确认使用权资产和租赁负债，以及对租赁负债折现的影响对报表整体而言显著不重大的，则可以基于重要性原则接受主帖所述的简化处理。